臺灣高等法院臺中分院刑事判決
                                   110年度上更一字第18號
上  訴  人  臺灣彰化地方檢察署檢察官
被      告  謝益裕



上列上訴人因被告背信案件，不服臺灣彰化地方法院106年度易
字第778號中華民國108年10月31日第一審判決（起訴案號：臺灣
彰化地方檢察署104年度他字第2364號、104年度交查字第340號
、106年度偵字第943號），提起上訴，本院判決如下：
    主  文
原判決關於其附表一編號31、32、118、119、130、131、202、
203所示背信罪暨定應執行刑部分，均撤銷。
謝益裕犯如附表一編號31（含31-A）、118（含118-A）、130（
含130-A）所示背信罪（修正前）、附表一編號202（含202-A）
所示背信罪，共肆罪，各處有期徒刑陸月，如易科罰金，均以新
臺幣參仟元折算壹日。未扣案如附表一編號31（含31-A）、118
（含118-A）、130（含130-A）、202（含202-A）取得不法利益
欄所示之金額，均沒收，於全部或一部不能沒收或不宜執行沒收
時，均追徵其價額。
其他上訴駁回。
上開撤銷改判及上訴駁回部分所處之刑，應執行有期徒刑伍年，
如易科罰金，以新臺幣參仟元折算壹日。
    犯罪事實
一、謝益裕為立旺精密股份有限公司（下稱立旺公司）之員工，
    而黃士維除擔任立旺公司之負責人外，亦係威舜科技有限公
    司（下稱威舜公司）之實際負責人。立旺公司及威舜公司自
    民國100年11月間起因資金周轉困難，遂由黃士維交付立旺
    公司、威舜公司所簽發之支票予謝益裕，委託謝益裕自行向
    金主借款。謝益裕取得黃士維所交付之支票後，即持之分別
    向蔡字紳、凃愛淑票貼借款（上2人所涉重利罪嫌，業經檢
    察官為不起訴處分）。謝益裕受該2公司負責人黃士維之委
    託向金主票貼借款，本應忠誠履行其義務，其竟利用黃士維
    不知悉實際借款金主之情況下，為從中獲取不法利益，竟意
    圖為自己不法之利益，於附表一、二（附表一指已兌現之支
    票；附表二指未兌現之支票）所示之借款時間，持附表一、
    二所示黃士維所交付之支票，於分別向附表一、二所示之蔡
    字紳、凃愛淑票貼借款時，明知蔡字紳、凃愛淑於票貼貸與
    款項時僅扣除並收取月息3%之利息【即每借款新臺幣（下同
    ）100萬元，便先扣除每月利息3萬元】後，即將其餘款項交
    付謝益裕，惟謝益裕竟擅自再從中扣取2%之款項後，僅將如
    附表一、二所示之借得金額交付予黃士維，並向黃士維佯稱
    金主係收取月息5%之利息，立旺公司、威舜公司因而多支出
    約2％之利息，謝益裕遂取得如附表一、二不法利益欄所示
    金額之不法利益，致生損害於立旺公司、威舜公司。嗣至10
    4年10月後，立旺公司、威舜公司因無力再支付利息，僅能
    任由附表二所示之支票跳票，經持票人前去向發票人立旺公
    司、威舜公司催討款項，黃士維始查悉上情。
二、案經立旺公司、威舜公司訴由臺灣彰化地方檢察署檢察官偵
    查起訴。
    理  由
壹、證據能力方面：
一、按被告以外之人於審判外之陳述，雖不符刑事訴訟法第159
    條之1至第159條之4之規定，然經當事人於審判程序同意作
    為證據，法院審酌該言詞陳述作成時之情況，認為適當者，
    亦得為證據；當事人、代理人或辯護人於法院調查證據時，
    知有刑事訴訟法第159條第1項不得為證據之情形，而未於言
    詞辯論終結前聲明異議者，視為有前項之同意，刑事訴訟法
    第159條之5定有明文。而刑事訴訟法第159條之5立法意旨，
    在於確認當事人對於傳聞證據有處分權，得放棄反對詰問權
    ，同意或擬制同意傳聞證據可作為證據，屬於證據傳聞性之
    解除行為，如法院認為適當，不論該傳聞證據是否具備刑事
    訴訟法第159條之1至第159條之4所定情形，均容許作為證據
    ，不以未具備刑事訴訟法第159條之1至第159條之4所定情形
    為前提。此揆諸「若當事人於審判程序表明同意該等傳聞證
    據可作為證據，基於證據資料愈豐富，愈有助於真實發見之
    理念，此時，法院自可承認該傳聞證據之證據能力」立法意
    旨，係採擴大適用之立場。蓋不論是否第159條之1至第159
    條之4所定情形，抑當事人之同意，均係傳聞之例外，俱得
    為證據，僅因我國尚非採澈底之當事人進行主義，故而附加
    「適當性」之限制而已，可知其適用並不以「不符前4條之
    規定」為要件。惟如符合第159條之1第1項規定之要件而已
    得為證據者，不宜贅依第159條之5之規定認定有證據能力。
    本案下列所引用之被告以外之人於審判外之陳述，並無符合
    刑事訴訟法第159條之1第1項規定之情形，且檢察官、被告
    謝益裕（以下簡稱被告）於本院審理時並未爭執證據能力（
    參本院上更一卷第65頁、第81頁至第104頁），另本院依法
    調查上開證據之過程中，檢察官，已明瞭其內容而足以判斷
    有無刑事訴訟法第159條第1項不得為證據之情事，惟皆未聲
    明異議，本院審酌上開陳述作成時之情況，並無違法取證之
    瑕疵，認以之作為證據為適當，揆諸上開規定，應具有證據
    能力。
二、按刑事訴訟法第159條至第159條之5有關傳聞法則之規定，
    乃對於被告以外之人於審判外之言詞或書面陳述所為之規範
    ；至非供述證據之物證，或以科學、機械之方式，對於當時
    狀況所為忠實且正確之記錄，性質上並非供述證據，應無傳
    聞法則規定之適用，如該非供述證據非出於違法取得，並已
    依法踐行調查程序，即不能謂其無證據能力。本案下引之其
    他非供述證據，均與本案待證事實具有關聯性，檢察官及被
    告於原審或本院審理時，皆不爭執其證據能力，且無證據證
    明有何偽造、變造或公務員違法取得之情事，復經法院依法
    踐行調查證據程序，自得作為證據，而有證據能力。
貳、實體方面：
一、訊據被告對於上開犯罪事實，於偵查、原審及本院審理（含
    本院前審準備程序）時，皆坦承不諱，核與證人蔡字紳、凃
    愛淑於檢察事務官偵查中及本院前審審理時證述情形相符，
    並有告訴人所提供帳冊影本（參原審卷二第3至155頁）、法
    務部票據信用資訊連結（參原審卷一第22、23頁）、臺灣銀
    行員林分行106年8月16日員林營字第10650009451號函附支
    票影本（參原審卷一第38、62至71頁）、合作金庫商業銀行
    員林分行106年9月14日合金員林字第1060003699號函附支票
    影本（參原審卷二第110至197頁）、告訴人所提計算被告不
    法獲取40%利益之陳報狀及金額資料（參原審卷三第97至111
    頁、計算方式為以所繳交利息總額乘以40%，所得金額之個
    位數均無條件捨去）、合作金庫商業銀行員林分行108年8月
    20日合金員林字第1080003076號函附支票影本（參原審卷三
    第115至115-1頁）在卷足稽，足認被告之任意性自白與事實
    相符，得作為不利被告認定之依據。綜上所述，本案事證明
    確，被告犯行堪予認定，應依法論科。
二、論罪理由：
(一)查被告行為後刑法第342條第1項業於103年6月18日總統華總
    一義字第10300093721號令修正公布，並自公布日施行，附
    表一編號1至189之行為，係在103年6月18日前發生，將罰金
    刑額度提高至50萬元以下，比較新舊法應適用行為時法較有
    利被告，故附表一編號1至189之行為應適用修正前刑法第34
    2條第1項規定。
(二)核被告就附表一編號1至189之各次所為，均係分犯修正前刑
    法第342條第1項背信罪，就附表一編號190至264及附表二之
    各次所為，均係分犯修正後刑法第342條第1項背信罪。
(三)按「刑事法上所稱接續犯，係指數個在同時同地或密切接近
    之時地，侵害同一法益之行為，因各舉動之獨立性極為薄弱
    ，依社會通念認為無法強行分開，乃將之包括視為一個行為
    之接續進行，給予單純一罪之刑法評價。此種實質上一罪之
    接續犯，與裁判上一罪之連續犯，其相異者，係在於連續犯
    侵害同一法益之數行為，各具獨立性，客觀上並認為其間存
    有時間上之差距，乃認係出於一個概括之犯意，為期訴訟經
    濟，擬制為一罪。茲刑法於95年7月1日起修正施行，已將連
    續犯規定予以刪除，考其立法旨趣，係因對於多次原可獨立
    評價之行為，僅論以一罪，不無鼓勵犯罪之嫌，亦與國民對
    於法律之感情相悖。但於審究接續犯之觀念時，亦不能無限
    擴張，除仍應受社會通念之支配外，尤應注意其公平性、合
    理性，使與經驗法則、論理法則及比例原則相適合，否則即
    與上揭修法精神不符」（最高法院97年台上字第1467號判決
    意旨參照）。又所謂「接續犯乃指行為人之數行為，於同一
    或密切接近時、地實行，侵害同一法益，而其各行為之獨立
    性極為薄弱，依一般社會健全觀念，實難以強行分開，且在
    刑法評價上，以視為數個舉動之接續作為，合為包括之一行
    為，較為合理者而言。如行為人先後數行為，在客觀上係逐
    次實行，侵害數個同性質之法益，其每一前行為與次行為，
    依一般社會健全觀念，在時間差距上，可以分開，在刑法評
    價上，各具獨立性，每次行為皆可獨立成罪，自應按照其行
    為之次數，一罪一罰」（最高法院102年台上字第1027、418
    7號判決意旨參照）。經查，本案如附表一編號31（含31-A
    ）、118（含118-A）、130（含130-A）、202（含202-A）部
    分，被告係於同日取得告訴人公司交付之票據為票貼借款，
    並扣取其中2%款項，因其係於同時同、地實施，侵害同一之
    法益，各行為之獨立性極為薄弱，而堪認屬整體評價為一個
    接續行為，而論以一個背信罪外，其餘部分時間難認屬密接
    ，各次背信行為所得金額亦不完全相同，於刑法評價上乃各
    具獨立性之單次行為，自難認係接續犯而論之實質一罪。據
    上，被告，除上揭如附表一編號31（含31-A）、118（含118
    -A）、130（含130-A）、202（含202-A）部分（共四次）應
    論以接續犯實質一罪，該4次與其餘各次背信行為所為，犯
    意各別，行為可分，自應予分論併罰。
(四)本附表一次數編號51部分，檢察官雖謂「起訴書僅記載編號
    74支票借得374590元，漏未就同日被告另持票號0000000、0
    000000支票向另外之金主借得0000000元另支付利息173040
    元之情，應擴充起訴事實（參原審卷三第79頁）」等語，因
    該部分係被告另向其他金主借款，無從認與起訴部分有接續
    犯關係，故本院不得審理，附此敘明。另起訴書附表二編號
    次數編號8、9中間，另有票據編號17、票號0000000、面額0
    000000元支票1紙，係因附表二次數編號1之兩紙支票，於10
    4年10月14日跳票，告訴人公司遂持該票號0000000支票給金
    主，以換回104年10月14日跳票之附表二次數編號1之兩紙支
    票，故被告並未就該票號0000000、面額0000000元支票取得
    不法利益，該票號0000000、面額0000000元支票1紙並非審
    理範圍，業據告訴人公司之劉秀鳳陳明（參原審卷三第95頁
    正面），且檢察官亦稱「該部份不能當作起訴審理之犯罪事
    實，不在起訴範圍內（參原審卷三第95頁）」，故此部分，
    不在本院審理範圍，附此敘明。
三、上訴駁回及撤銷原判決理由：
(一)上訴駁回部分：
  1.原審調查審理結果，認被告所犯如附表一編號1至30、33至1
    17、120至129、132至201、204至264，附表二編號1至15部
    分（以上各犯行，原判決附表一、二部分記載內容，略有瑕
    疵，惟不影響判決結果，爰更正如附表一、二所示），事證
    明確，適用刑法第2條第1項、第2項、第342條第1項（修正
    前、修正後）、第41條第1項前段、第8項、第50條第1項前
    段、第51條第5款、第38條之1第1項、第3項，刑法施行法第
    1條之1第1項規定，並審酌被告趁告訴人公司財務危機從中
    牟利，致告訴人公司財務雪上加霜，各次不法獲利1萬多元
    至16萬多元不等，累積獲得不法利益高達兩千多萬元，嚴重
    損害告訴人公司之財產利益甚鉅，所為甚屬不是，犯後雖坦
    承犯行，然未能將不法獲利返還告訴人公司，彌補告訴人公
    司損失，態度難謂良好，兼衡被告國中畢業之智識程度、已
    婚、目前無業，罹患冠狀動脈粥樣硬化心臟病、糖尿病之健
    康情形，及被告之犯罪動機、目的、所生危害、被害人受損
    程度非輕且迄今未能受填補等一切情狀，各量處有期徒刑5
    月，均諭知易科罰金折算標準。另就沒收部分詳予說明如後
    。經核原審此部分採證、認事用法，並無違誤，量刑亦屬妥
    適，應予維持。
  2.按量刑係法院就繫屬個案犯罪所為之整體評價，屬事實審法
    院得依職權裁量之事項，而量刑判斷當否之準據，應就判決
    之整體觀察為綜合考量，不可擷取其中片段，遽以評斷。苟
    其量刑已以行為人之責任為基礎，並斟酌刑法第57條各款所
    列情狀，在法定刑度內酌量科刑，無偏執一端，或濫用其裁
    量權限，致明顯失出失入情形，自不得任意指為不當或違法
    ；且在同一犯罪事實與情節，如別無其他加重或減輕之原因
    ，下級審量定之刑，亦無過重或失輕之不當情形，則上級審
    法院對下級審法院之職權行使，原則上應予尊重。查原審已
    本於被告責任為基礎，並已具體斟酌刑法第57條所列情形，
    暨本案發生因由等情而為本件宣告刑之量定（詳如前述），
    未有偏執一端而有失之過重之情事。至被告與告訴人公司雙
    方事後能否達成民事和解，其成因眾多，或因賠償金額之差
    異，或因經濟程度差異不同，不一而足，尚難以被告在事後
    有無與告訴人公司達成民事和解作為量刑是否妥當之唯一依
    據。據上，檢察官依告訴人公司之請求提起上訴，以被告未
    與告訴人公司和解等情，指摘原審量刑過輕，請求從重量刑
    ，尚無法為本院所採用。據上，本件檢察官執上揭情詞提起
    上訴，指摘原判決不當，為無理由，應予駁回。
  3.綜上，檢察官此部分之上訴，並無理由，應予駁回。
(二)撤銷改判部分：
  1.原審認被告所犯如附表一編號31（含31-A）、118（含118-A
    ）、130（含130-A）、202（含202-A）部分犯行（即原判決
    附表一編號31、32、118、119、130、131、202、203部分）
    ，事證明確，予以論罪科刑，固非無見；惟被告上揭各犯行
    ，各係接續犯之實質一罪，共四罪，原判決未詳查，而認應
    予分論併罰（共八罪），自有未洽；檢察官上訴意旨以原審
    量刑過輕指摘原判決不當，雖無理由，惟原判決上揭部分，
    既有瑕疵，即屬無可維持，且原審就被告所定之應執行刑，
    即失其依據，均應撤銷改判。
  2.爰審酌被告趁告訴人公司財務危機從中牟利，致告訴人公司
    財務雪上加霜，如附表一編號31（含31-A）、118（含118-A
    ）、130（含130-A）、202（含202-A）部分之犯行，其各次
    不法獲利數萬多元至10萬餘元不等，損害告訴人公司之財產
    利益，所為甚屬不是，犯後雖坦承犯行，然未能將不法獲利
    返還告訴人公司，彌補告訴人公司損失，態度難謂良好，兼
    衡被告於原審所陳，其為國中畢業之智識程度、已婚、目前
    無業，罹患冠狀動脈粥樣硬化心臟病、糖尿病之健康情形，
    及被告之犯罪動機、目的、所生危害、被害人受損程度非輕
    且迄今未能受填補等一切情狀，各量處有期徒刑6月（共4次
    ）暨諭知易科罰金之折算標準。
  3.本案被告就上開撤銷改判部分所處有期徒刑，與上訴駁回部
    分所處有期徒刑，因合於數罪併罰規定，爰依刑法第51條第
    5款之規定定其應執行刑如主文第4項所示，並諭知易科罰金
    之折算標準。
四、沒收部分：
(一)被告於行為後，刑法有關沒收之相關規定業於104年12月30
    日、105年6月22日修正公布，依刑法施行法第10條之3規定
    ，自105年7月1日開始施行；且於刑法第2條第2項亦已明定
    ：「沒收、非拘束人身自由之保安處分適用裁判時之法律」
    。是本件有關沒收部分，自應適用刑法於105年7月1日施行
    之相關規定，先予敘明。按犯罪所得，屬於犯罪行為人者，
    沒收之，於全部或一部不能沒收或不宜執行沒收時，追徵其
    價額；犯罪所得，包括違法行為所得、其變得之物或財產上
    利益及其孳息修正後增訂之刑法第38條之1第1項前段、第3
    項、第4項定有明文。
(二)被告在原審審理時陳稱「向金主借錢時，扣除金主應得利息
    ，如果有尾數，都是無條件捨去，金主不會把餘額給我（參
    原審卷三第61頁）」等語，嗣告訴人公司復以所支付利息總
    額乘以40%後個位數無條件捨去方式計算被告不法獲利息金
    額，有告訴人公司所提陳報狀足稽（參原審卷三第97至111
    頁），故該等取得不法利益欄所示之金額，均係被告各次背
    信犯罪所得，雖未扣案，仍應依刑法第38條之1第1項前段、
    第3項規定宣告沒收，於全部或一部不能沒收或不宜執行沒
    收時，均追徵其價額。
據上論斷，應依刑事訴訟法第368條、369條第1項前段、第364條
、第299條第1項前段，刑法第2條第1項、第2項、第342條第1項
（修正前、修正後）、第41條第1項前段、第8項、第50條第1項
前段、第51條第5款、第38條之1第1項、第3項，刑法施行法第1
條之1第1項，判決如主文。
本案經檢察官陳立興提起公訴及上訴，檢察官林綉惠到庭執行職
務。
中　　華　　民　　國　  110　　年　　4　　月　　20　　日
            刑事第六庭　  審判長法　官　唐  光  義
                                法　官　鍾  貴  堯
                                法　官　劉  柏  駿
以上正本證明與原本無異。
不得上訴。
                                書記官  林  巧  玲
中　　華　　民　　國　　110 　年　　4 　　月　　20　　日
附錄本案論罪科刑法條：
中華民國刑法第342條（修正前）
為他人處理事務，意圖為自己或第三人不法之利益，或損害本人
之利益，而為違背其任務之行為，致生損害於本人之財產或其他
利益者，處五年以下有期徒刑、拘役或科或併科一千元以下罰金
。
前項之未遂犯罰之。
中華民國刑法第342條（修正後）
為他人處理事務，意圖為自己或第三人不法之利益，或損害本人
之利益，而為違背其任務之行為，致生損害於本人之財產或其他
利益者，處5年以下有期徒刑、拘役或科或併科50萬元以下罰金
。
前項之未遂犯罰之。

附表一
次數編號 票據流水編號 票號 支票面額（新臺幣元） 借得金額（新臺幣元） 付款人 發票人即借款人 發票日 借款時間 放款人 已付利息 取得不法利益  1 2 0000000 500000 0000000 合庫 立旺公司 100.12.17 100.11.8 凃愛淑 74050 29620  2-1 0000000 610680  合庫 立旺公司 100.12.17  凃愛淑    2 3 0000000 809718 768000 合庫 立旺公司 100.12.17（原判決誤載為100.12.18，參原審卷二第4頁） 100.11.18 凃愛淑 41718 16680  3 4 0000000 813200 761700 台銀 威舜公司 100.12.30 100.11.23 凃愛淑 51500 20600  4 5 0000000 500000 921800（原判決誤載為921670，參原審卷二第6頁） 合庫 立旺公司 101.2.3 100.12.19 凃愛淑 78330 31330  5-1 0000000 500000  合庫 立旺公司 101.2.3  凃愛淑    5 6 0000000 631780 591700（原判決誤載為591780，參原審卷二第6頁） 合庫 立旺公司 101.2.3 100.12.28（原判決誤載為100.12.18） 凃愛淑 40000 16000  6 7 0000000 956712 873800（原判決誤載為873792，參原審卷二第7頁） 合庫 立旺公司 101.2.8 100.12.19 凃愛淑 83000（原判決誤載為82920） 33160  7 8 0000000 450555 0000000（原判決誤載為0000000，參原審卷二第8頁） 合庫 立旺公司 101.3.16 101.2.3 凃愛淑 134790（原判決誤載為139790） 53910（原判決誤載為55910）  9 0000000 300000  合庫 立旺公司 101.3.16  凃愛淑    10 0000000 300000  合庫 立旺公司 101.3.16  凃愛淑    11 0000000 300000  合庫 立旺公司 101.3.16  凃愛淑    12 0000000 300000  合庫 立旺公司 101.3.16  凃愛淑    13 0000000 300000  合庫 立旺公司 101.3.16  凃愛淑    8 14 0000000 300000 0000000（原判決誤載為0000000，參原審卷二第9頁） 合庫 立旺公司 101.4.3 101.2.8 凃愛淑 134790 53910  15 0000000 300000  合庫 立旺公司 101.4.3  凃愛淑    16 0000000 300000  合庫 立旺公司 101.4.3  凃愛淑    17 0000000 535665  合庫 立旺公司 101.4.3      9 18 0000000 779990 734500 台銀 威舜公司 101.4.5 101.3.2 蔡字紳 45490 18190  10 19 0000000 500000 0000000 合庫 立旺公司 101.4.25 101.2.29 凃愛淑 143190 57270  20 0000000 0000000  合庫 立旺公司 101.4.25  凃愛淑    11 21 0000000 851180 790170 台銀 威舜公司 101.4.27 101.3.28 蔡字紳 61010 24400  12 22 0000000 957850 873240 台銀 威舜公司 101.5.3 101.3.12 凃愛淑 84610 33840  13 23 0000000 897359 809110 合庫 立旺公司 101.5.3 101.3.6 凃愛淑 88240（原判決誤載為88249，參原審卷二第12頁） 35290  14 24 0000000 959850 905400 合庫 立旺公司 101.5.6 101.4.3 凃愛淑 54390（原判決誤載為54450，參原審卷二第13頁） 21750（原判決誤算為21780）  15 25 0000000 0000000 0000000 合庫 立旺公司 101.5.16 101.3.16 凃愛淑 162575 65030  16 26 0000000 835990 759300 合庫 立旺公司 101.5.30 101.4.6 蔡字紳 76633（原判決誤載為76690，參原審卷二第15頁） 30650（原判決物算為30670）  17 27 0000000 0000000 959060 台銀 威舜公司 101.5.31 101.4.6 蔡字紳 98730 39490  18 28 0000000 776955 696650 合庫 立旺公司 101.6.3 101.4.3 凃愛淑 80286（原判誤載為80305，參原審卷二第17頁） 32110（原判決物算為32120）  19 29 0000000 0000000 0000000 台銀 威舜公司 101.6.13 101.5.2 蔡字紳 84650 33860  20 30 0000000 500000 0000000 合庫 立旺公司 101.6.25 101.4.25 凃愛淑 155000 62000  31 0000000 0000000  合庫 立旺公司 101.6.25  凃愛淑    21 32 0000000 759790 0000000（原判決誤載為0000000，參原審卷二第19頁） 合庫 立旺公司 101.6.25 101.5.16 凃愛淑 150180 60070  33 0000000 937890  合庫 立旺公司 101.6.25  凃愛淑    34 0000000 500000  合庫 立旺公司 101.6.25  凃愛淑    22 35 0000000 759990 692850 合庫 立旺公司 101.6.28 101.5.7 蔡字紳 67140 26850  23 36 0000000 779050 695960 台銀 威舜公司 101.7.2 101.4.30 蔡字紳 83099（原判決誤載為83090，參原審卷二第20頁） 33230  24 37 0000000 0000000 0000000 合庫 立旺公司 101.7.3 101.5.4 凃愛淑 120080 48030  25 40 0000000 0000000 0000000 合庫 立旺公司 101.7.25 101.5.29 凃愛淑 156973（原判決誤載為156980，參原審卷二第23頁） 62790  26 41 0000000 971150 874036（原判決誤載為874030，參原審卷二第25頁） 台銀 威舜公司 101.8.2 101.6.4 蔡字紳 97114（原判決誤載為97120） 38840  27 42 0000000 0000000 0000000（原判決誤載為0000000，參原審卷二第25頁） 台銀 威舜公司 101.8.9 101.6.14 蔡字紳 151786（原判決誤載為151780） 60710  28 43 0000000 0000000 0000000（原判決誤載為0000000，參原審卷二第25頁） 合庫 立旺公司 101.8.10 101.6.14 蔡字紳 157367（原判決誤載為157360） 62940  29 44 0000000 911140 829130 合庫 立旺公司 101.8.10 101.6.18 凃愛淑  82010 32800  30 45 0000000 0000000 0000000 合庫 立旺公司 101.8.13 101.6.25 凃愛淑 114778（原判決誤載為114780，參原審卷二第26頁） 45910  31 46 0000000 846850 764988（原判決誤載為764990，參原審卷二第27頁） 台銀 威舜公司 101.8.21 101.6.25 凃愛淑 81861（原判決誤載為81860） 32740  31-A 47 0000000 0000000 903330 台銀 威舜公司 101.8.21 101.6.25 凃愛淑 96666（原判決誤載為96670） 38660  33 48 0000000 642890 578600 合庫 立旺公司 101.8.23 101.6.25 凃愛淑 64290 25710  34 49 0000000 800000 748000 合庫 立旺公司 101.8.23 101.7.16 凃愛淑 52000 20800  35 50 0000000 0000000 0000000 台銀 威舜公司 101.8.31 101.7.3 蔡字紳 145975 58390  36 51 0000000 688760 0000000 台銀 威舜公司 101.9.10 101.7.10 凃愛淑 142490 56990  52 0000000 668210  台銀 威舜公司 101.9.10  凃愛淑    37 53 0000000 473750 420070 合庫 立旺公司 101.8.15 101.7.10 凃愛淑 53680 21470  38 54 0000000 487225 438500 台銀 威舜公司 101.9.20 101.7.23 凃愛淑 48725 19490  39 55 0000000 487225 457180 台銀 威舜公司 101.9.20 101.8.15 蔡字紳 30045 12010  40 58 0000000 850350 772400 合庫 立旺公司 101.10.3 101.8.10 凃愛淑 77950 31180  41 59 0000000 850000 776330 合庫 立旺公司 101.10.3 101.8.3 凃愛淑 73666（原判決誤載為73670，參原審卷二第33頁） 29460  42 60 0000000 958850 866160 台銀 威舜公司 101.10.3 101.8.7 蔡字紳 92690 37070  43 61 0000000 891960 0000000 合庫 立旺公司 101.10.5 101.7.25 凃愛淑 217036（原判決誤載為217040，參同上卷頁） 86810  62 0000000 891900  合庫 立旺公司 101.10.5  凃愛淑    44 65 0000000 0000000 0000000 台銀 威舜公司 101.10.12 101.8.10 蔡字紳 184062（原判決誤載為184060，參原審卷二第34頁） 73620  45 66 0000000 0000000 0000000 合庫 立旺公司 101.10.13 101.8.13 蔡字紳 179568（原判決誤載為179570，參同上卷頁） 71820  46 67 0000000 736720 639720 合庫 立旺公司 101.10.30 101.8.13 凃愛淑 97000 38800  47 68 0000000 736700 652000 合庫 立旺公司 101.10.30 101.8.23 凃愛淑 84700 33880  48 69 0000000 0000000 0000000 台銀 威舜公司 101.11.1 101.9.3 蔡字紳 153970 61580  49 70 0000000 863100 0000000 台銀 威舜公司 101.11.5 101.8.22 凃愛淑 218662（原判決誤載為218670，參原審卷二第36頁） 87460  71 0000000 863170  台銀 威舜公司 101.11.5  凃愛淑    50 72 0000000 769800 0000000 合庫 立旺公司 101.11.10 101.9.11 凃愛淑 153970 61580  73 0000000 769900  合庫 立旺公司 101.11.10  凃愛淑    51 74 0000000 420100 374590 合庫 立旺公司 101.11.15 101.9.12 凃愛淑 45510 18200  52 77 0000000 0000000 0000000 合庫 立旺公司 101.12.3 101.10.4 凃愛淑 140193（原判決誤載為140200，參原審二第39頁） 56070（原判決誤算為56080）  53 80 0000000 878860 0000000 合庫 立旺公司 101.12.6 101.10.9 凃愛淑 170988（原判決誤載為170990，參原審卷二第40頁） 68390  81 0000000 860000  合庫 立旺公司 101.12.6  凃愛淑    54 82 0000000 911150 810920 台銀 威舜公司 101.12.8 101.10.4 蔡字紳 100226（原判決誤載為100230） 40090  55 83 0000000 911140 804840 台銀 威舜公司 101.12.10 101.10.2（原判決誤載為101.10.4） 凃愛淑 106300 42520  56 84 0000000 0000000 0000000 合庫 立旺公司 101.12.11 101.10.12 蔡字紳 155520 62200  57 85 0000000 0000000 0000000 合庫 立旺公司 101.12.13 101.10.16 蔡字紳 157350 62940  58 86 0000000 535970 451106（原判決誤載為451110，參原審卷二第41頁） 台銀 威舜公司 101.12.17 101.9.12 凃愛淑 84864（原判決誤載為84860） 33940  59 87 0000000 0000000 0000000 台銀 威舜公司 101.12.18 101.10.16 蔡字紳 185480 74190  60 88 0000000 0000000 0000000 台銀 威舜公司 102.1.3 101.12.4 凃愛淑 70284（原判決誤載為70290，參原審卷二第43頁） 28110  61 89 0000000 0000000 0000000 台銀 威舜公司 102.1.4 101.11.30 凃愛淑 97132（原判決誤載為97130，參同上卷頁） 38850  62 90 0000000 0000000 0000000（原判決誤載為0000000，參原審卷二第44頁） 台銀 威舜公司 102.1.7 101.12.5 凃愛淑 97092（原判決誤載為97090） 38830  63 91 0000000 0000000 0000000 合庫 立旺公司 102.1.10 101.12.4 凃愛淑 99910 39960  64 92 0000000 463630 427310 合庫 立旺公司 102.1.15 101.11.30 凃愛淑 36316（原判決誤載為36320，參原審卷二第45頁） 14520  65 93 0000000 0000000 0000000 台銀 威舜公司 102.1.30 101.12.12 蔡字紳 111220 44480  66 94 0000000 958850 875750 台銀 威舜公司 102.1.31 101.12.11 蔡字紳 83100 33240  67 95 0000000 0000000 0000000 合庫 立旺公司 102.2.1 101.12.10 凃愛淑 142252（原判決誤載為142260，參原審卷二第48頁） 56900  68 96 0000000 0000000 0000000 台銀 威舜公司 102.2.4 101.12.14 蔡字紳 137780 55110  69 97 0000000 0000000 0000000 合庫 立旺公司 102.2.5 101.12.6 蔡字紳 204120 81640  70 98 0000000 0000000 0000000 台銀 威舜公司 102.2.6 101.12.19（原判決誤載為101.12.9，參原審卷二第49頁） 蔡字紳 131700 52680  71 99 0000000 0000000 0000000 合庫 立旺公司 102.2.23 101.12.17 凃愛淑 227170 90860  72 100 0000000 0000000 0000000 合庫 立旺公司 102.2.26 102.1.4 凃愛淑 120118（原判決誤載為120120，參原審卷二第51頁） 48040  73 101 0000000 0000000 0000000 台銀 威舜公司 102.2.27 102.1.4 凃愛淑 142980 57190  74 102 0000000 0000000 0000000 合庫 立旺公司 102.3.1 102.1.8 凃愛淑 155670 62260  75 103 0000000 0000000 0000000 台銀 威舜公司 102.3.5 102.1.11 凃愛淑 127220 50880  76 104 0000000 0000000 0000000 台銀 威舜公司 102.3.7 102.1.8 凃愛淑 133110 53240  77 105 0000000 0000000 0000000 合庫 立旺公司 102.3.10 102.1.28 凃愛淑 127685（原判決誤載為127690，參原審卷二第53頁） 51070  78 106 0000000 420100 375280 台銀 威舜公司 102.3.15 102.1.11 凃愛淑 44820 17920  79 107 0000000 911140 839765（原判決誤載為839760，參原審卷二第54頁） 台銀 威舜公司 102.3.15 102.1.28 凃愛淑 71373（原判決誤載為71380） 28550  80 108 0000000 911150 826100 台銀 威舜公司 102.3.28 102.2.1 蔡字紳 85050 34020  81 109 0000000 0000000 0000000 台銀 威舜公司 102.3.29 102.1.31（原判決誤載為102.2.1，參原判決二第55頁） 蔡字紳 127580 51030  82 110 0000000 0000000 0000000 台銀 威舜公司 102.4.1 102.2.6 蔡字紳 179570 71820  83 111 0000000 0000000 0000000 台銀 威舜公司 102.4.2 102.2.5 蔡字紳 143870 57540  84 112 0000000 0000000 0000000 合庫 立旺公司 102.4.3 102.2.4 凃愛淑 163120 65240  85 113 0000000 0000000 0000000 台銀 威舜公司 102.4.3 102.2.7 蔡字紳 168780 67510  86 114 0000000 0000000 0000000 合庫 立旺公司 102.4.11 102.2.25 凃愛淑 125220（原判決誤載為125230，參原審卷二第58頁） 50080（原判決誤算為50090）  87 115 0000000 0000000 0000000 台銀 威舜公司 102.4.12 102.2.27 凃愛淑 98980（原判決誤載為98990，參同上卷頁） 39590  88 116 0000000 0000000 0000000 台銀 威舜公司 102.4.15 102.2.27 凃愛淑 121150 48460  89 117 0000000 0000000 0000000 合庫 立旺公司 102.4.30 102.3.4 凃愛淑 199190 79670  90 118 0000000 0000000 0000000 台銀 威舜公司 102.5.2 102.3.6 凃愛淑 150230 60090  91 119 0000000 0000000 0000000 合庫 立旺公司 102.5.3 102.3.8 凃愛淑 163550 65420  92 120 0000000 0000000 0000000 台銀 威舜公司 102.5.7 102.3.12 凃愛淑 185760 74300  93 121 0000000 958850 0000000 合庫 立旺公司 102.5.15 102.3.18 凃愛淑 139900 55960  122 0000000（原判決誤載為0000000，參原審卷二第62頁） 463760  合庫 立旺公司 102.5.15  凃愛淑    94 123 0000000 958850 861360 台銀 威舜公司 102.5.28 102.3.29 蔡字紳 97490 38990  95 124 0000000 0000000 0000000 台銀 威舜公司 102.5.29 102.4.1 蔡字紳 146810 58720  96 125 0000000 0000000 0000000 台銀 威舜公司 102.5.30 102.4.2 蔡字紳 191870 76740  97 126 0000000 0000000 0000000 台銀 威舜公司 102.5.31 102.4.3 蔡字紳 161070 64420  98 127 0000000 0000000 0000000 合庫 立旺公司 102.6.3 102.4.8 凃愛淑 183230 73290  99 128 0000000 0000000 0000000 台銀 威舜公司 102.6.5 102.4.10 蔡字紳 183230 73290  100 129 0000000 0000000 0000000 合庫 立旺公司 102.6.6 102.4.12 凃愛淑 182110 72840  101 130 0000000 0000000 0000000 合庫 立旺公司 102.6.7 102.4.15 凃愛淑 134710（原判決誤載為134370，參原審卷二第66頁） 53880（原判決誤算為53740）  102 131 0000000 0000000 0000000 合庫 立旺公司 102.6.11 102.4.16 凃愛淑 155610 62240  103 132 0000000 0000000 0000000 合庫 立旺公司 102.7.3 102.4.16 凃愛淑 263200 105280  104 133 0000000 0000000 0000000 台銀 威舜公司 102.7.4 102.5.6 凃愛淑 172130 68850  105 134 0000000 0000000 0000000（原判決誤載為0000000，參原審卷二第69頁） 合庫 立旺公司 102.7.10 102.5.27 凃愛淑 126980 50790  106 135 0000000 0000000 0000000 合庫 立旺公司 102.7.15 102.6.4 蔡字紳 97270 38900  107 136 0000000 911150 817000 台銀 威舜公司 102.7.29 102.5.29 蔡字紳 94150 37660  108 137 0000000 0000000 0000000 台銀 威舜公司 102.7.29 102.5.30 凃愛淑 136470 54580  109 138 0000000 0000000 0000000 台銀 威舜公司 102.7.30 102.5.31 蔡字紳 173900 69560  110 139 0000000 0000000 0000000 台銀 威舜公司 102.7.31 102.6.3 蔡字紳 149550 59820  111 140 0000000 0000000 0000000 合庫 立旺公司 102.8.3 102.6.4 凃愛淑 182800 73120  112 141 0000000 0000000 0000000 台銀 威舜公司 102.8.5 102.6.6 蔡字紳 182800 73120  113 142 0000000 0000000 0000000 合庫 立旺公司 102.8.7 102.6.10 凃愛淑 168210 67280  114 143 0000000 0000000 0000000 合庫 立旺公司 102.8.8 102.6.10 凃愛淑 152080 60830  115 144 0000000 911140 0000000 台銀 威舜公司 102.8.12 102.6.10 凃愛淑 146530 58610  145 0000000 462560  台銀 威舜公司 102.8.12  蔡字紳    116 146 0000000 0000000 0000000 合庫 立旺公司 102.10.1 102.7.26 凃愛淑 212610 85040  117 147 0000000 0000000 0000000 合庫 立旺公司 102.10.2 102.7.26（原判決誤載為102.7.27，參原審卷二第76頁） 凃愛淑 163370 65340  118 148 0000000 0000000 0000000 台銀 威舜公司 102.10.3 102.8.5 蔡字紳 142060 56820  118-A 149 0000000 0000000 0000000 台銀 威舜公司 102.10.4 102.8.5 蔡字紳 190730  76290  120 150 0000000 958850 843790 台銀 威舜公司 102.10.5 102.7.26 凃愛淑 115060（原判決誤載為15060，參原審卷二第76頁、卷三第102頁） 46020（原判決誤載為6020）  121 151 0000000 0000000 0000000 台銀 威舜公司 102.10.7 102.8.7 蔡字紳 224190 89670  122 152 0000000 958850 856570 台銀 威舜公司 102.10.7 102.8.5 蔡字紳 102280 40910  123 153 0000000 0000000 0000000 合庫 立旺公司 102.10.8 102.8.8 凃愛淑 224190 89670  124 154 0000000 0000000 0000000 合庫 立旺公司 102.10.11 102.8.12 蔡字紳 161290 64510  125 155 0000000 0000000 0000000（原判決誤載為0000000，參原審卷二第79頁） 合庫 立旺公司 102.11.1 102.9.30 凃愛淑 107760 43100  126 156 0000000 0000000 0000000 合庫 立旺公司 102.11.4 102.10.2 凃愛淑 101980 40790  127 157 0000000 0000000 0000000（原判決誤載為0000000，參原審卷二第80頁） 合庫 立旺公司 102.11.8 102.10.2 凃愛淑 117050 46820  128 158 0000000 0000000 0000000 合庫 立旺公司 101.11.11 102.10.7 凃愛淑 115510 46200  129 159 0000000 587790 529990 台銀 威舜公司 102.11.13 102.9.16 凃愛淑 57800 23120  130 160 0000000 587790 528040 台銀 威舜公司 102.11.15 102.9.16 蔡字紳 59750 23900  130-A 161 0000000 911140 818500 合庫 立旺公司 102.11.15 102.9.16 凃愛淑 92640 37050  132 162 0000000 0000000 0000000 合庫 立旺公司 102.12.2 102.10.4（原判決誤載為102.10.2，參原審卷二第82頁） 蔡字紳 175780 70310  133 163 0000000 0000000 0000000 台銀 威舜公司 102.12.3 102.10.4 蔡字紳 158050 63220  134 164 0000000 0000000 0000000 台銀 威舜公司 102.12.4 102.10.7 蔡字紳 194210 77680  135 165 0000000 911140 821540 台銀 威舜公司 102.12.5 102.10.8 蔡字紳 89600 35840  136 166 0000000 0000000 0000000 台銀 威舜公司 102.12.6 102.10.8 蔡字紳 196290 78510  137 167 0000000 0000000 0000000 台銀 威舜公司 102.12.8 102.10.2 凃愛淑 222460 88980  138 168 0000000 0000000 0000000 台銀 威舜公司 102.12.10 102.10.14 蔡字紳 169510 67800  139 169 0000000 0000000 0000000 台銀 威舜公司 102.12.11 102.10.7 凃愛淑 171000（原判決誤載為171010，參原審卷二第84頁） 68400  140 170 0000000 0000000 0000000 合庫 立旺公司 103.1.10 102.11.11 凃愛淑 255180 102070  141 171 0000000 536680 482110 台銀 威舜公司 103.1.13 102.11.14 凃愛淑 54570 21820  142 172 0000000 958850 858170 台銀 威舜公司 103.1.15 102.11.14 凃愛淑 100680 40270  143 173 0000000 536680 483900 台銀 威舜公司 103.1.15 102.11.18 蔡字紳 52780 21110  144 174 0000000 0000000 0000000 合庫 立旺公司 103.1.20 102.12.12 凃愛淑 123780 49510  145 175 0000000 958850 894920 台銀 威舜公司 103.1.21 102.12.13 蔡字紳 63930 25570  146 176 0000000 0000000 0000000 合庫 立旺公司 103.2.10 102.11.29 凃愛淑 245940 98370  147 177 0000000 0000000 0000000 台銀 威舜公司 103.2.11 102.12.3 蔡字紳 219710 87880  148 178 0000000 0000000 0000000 台銀 威舜公司 103.2.12 102.12.5 蔡字紳 232640 93050  149 179 0000000 0000000 0000000 台銀 威舜公司 103.2.13 102.12.4 蔡字紳 210080 84030  150 180 0000000 0000000 0000000 台銀 威舜公司 103.2.14 102.12.9 蔡字紳 204730 81890  151 181 0000000 980000 0000000（原判決誤載為0000000，參原審卷二第91頁） 合庫 立旺公司 103.2.17 102.12.10 凃愛淑 252900 101160  182 0000000 0000000  合庫 立旺公司 103.2.17  凃愛淑    152 183 0000000 0000000 0000000 台銀 威舜公司 103.2.18 102.12.11（原判決誤載為102.2.11，參原審二第91頁） 蔡字紳 221270 88500  153 184 0000000 0000000 0000000 台銀 威舜公司 103.2.19 102.12.12 凃愛淑 198320 79320  154 185 0000000 0000000 0000000 合庫 立旺公司 103.3.5 103.1.13 凃愛淑 222430 88970  186 0000000 0000000  合庫 立旺公司 103.3.5  凃愛淑    155 187 0000000 585570 532870 台銀 威舜公司 103.3.10 103.1.16 蔡字紳 52700 21080  156 188 0000000 585570 0000000 台銀 威舜公司 103.3.12 103.1.16 凃愛淑 139700 55880  189 0000000 911140  台銀 威舜公司 103.3.12  凃愛淑    157 190 0000000 0000000 0000000 合庫 立旺公司 103.3.14 103.1.21 凃愛淑 167540 67010  158 191 0000000 911140 824580 台銀 威舜公司 103.3.19 103.1.22 蔡字紳 86560 34620  159 192 0000000 960000 0000000 合庫 立旺公司 103.4.8 103.2.11 凃愛淑 196460 78580  193 0000000 0000000  合庫 立旺公司 103.4.8  凃愛淑    160 194 0000000 0000000 0000000 台銀 威舜公司 103.4.9 103.2.12 蔡字紳 178150  71260  161 195 0000000 0000000 0000000 台銀 威舜公司 103.4.10（原判決誤載為103.4.9，參原審卷二第96頁） 103.2.13 蔡字紳 196460 78580  196 0000000 988000  台銀 威舜公司 103.4.10（原判決誤載為103.4.9）  蔡字紳    162 197 0000000 0000000 0000000 台銀 威舜公司 103.4.14 103.2.17 蔡字紳 170430 68170  163 198 0000000 0000000 0000000 合庫 立旺公司 103.4.15 103.2.18 凃愛淑 183570 73420  164 199 0000000 0000000 0000000 合庫 立旺公司 103.4.17 103.2.19 凃愛淑 180730 72290  165 200 0000000 0000000 0000000 台銀 威舜公司 103.4.17 103.2.19 蔡字紳 180730 72290  166 201 0000000 0000000 0000000 台銀 威舜公司 103.4.18 103.2.20 凃愛淑 177230 70890  167 202 0000000 868500 0000000 合庫 立旺公司 103.5.2 103.3.6 凃愛淑 229640 91850  203 0000000 0000000  合庫 立旺公司 103.5.2  凃愛淑    168 204 0000000 0000000 0000000 合庫 立旺公司 103.5.3 103.3.31 凃愛淑 88020 35200  169 205 0000000 536680 484800 台銀 威舜公司 103.5.7 103.3.11 蔡字紳 51880 20750  170 206 0000000 536680 0000000 台銀 威舜公司 103.5.8 103.3.13 凃愛淑 142080 56830  207 0000000 958850  台銀 威舜公司 103.5.8  凃愛淑    171 208 0000000 0000000 0000000 合庫 立旺公司 103.5.9 103.3.13 凃愛淑 169790 67910  172 209 0000000 958850 872550 台銀 威舜公司 103.5.12 103.3.20 蔡字紳 86300 34520  173 210 0000000 0000000 0000000 合庫 立旺公司 103.6.9 103.4.9 凃愛淑 269860 107940  211 0000000 0000000  台銀 威舜公司 103.6.9  凃愛淑    174 212 0000000 0000000 0000000 台銀 威舜公司 103.6.10 103.4.10 蔡字紳 205120 82040  175 213 0000000 0000000 0000000 台銀 威舜公司 103.6.11 103.4.11 蔡字紳 210960 84380  214 0000000 0000000  台銀 威舜公司 103.6.11  蔡字紳    176 215 0000000 0000000 0000000 台銀 威舜公司 103.6.12 103.4.14 蔡字紳 192580 77030  177 216 0000000 0000000 0000000 台銀 威舜公司 103.6.13 103.4.13 蔡字紳 193930 77570  178 217 0000000 0000000 0000000 合庫 立旺公司 103.6.16 103.4.16 凃愛淑 205120 82040  179 218 0000000 0000000 0000000 台銀 威舜公司 103.6.17 103.4.21 蔡字紳 184590 73830  180 219 0000000 0000000 0000000 合庫 立旺公司 103.6.18 103.4.18 凃愛淑 202830 81130  181 220 0000000 0000000 0000000 台銀 威舜公司 103.6.19 103.4.18 凃愛淑 203630 81450  182 221 0000000 0000000 0000000 台銀 威舜公司 103.8.6 103.6.13 蔡字紳 217950 87180  222 0000000 0000000  台銀 威舜公司 103.8.6  蔡字紳    183 223 0000000 0000000 0000000 合庫 立旺公司 103.8.7 103.6.9 凃愛淑 257770 103100  224 0000000 0000000  合庫 立旺公司 103.8.7  凃愛淑    184 225 0000000 0000000 0000000 台銀 威舜公司 103.8.8 103.6.11 蔡字紳 192090 76830  185 226 0000000 0000000 0000000 台銀 威舜公司 103.8.11 103.6.13 蔡字紳 199890 79950  186 227 0000000 0000000 0000000 合庫 立旺公司 103.8.13 103.6.11 凃愛淑 306160 122460  228 0000000 891190  合庫 立旺公司 103.8.13  凃愛淑    187 229 0000000 977170 0000000 合庫 立旺公司 103.8.15 103.6.18 凃愛淑 192090 76830  230 0000000 976200  合庫 立旺公司 103.8.15  凃愛淑    188 231 0000000 257650 0000000 合庫 立旺公司 103.8.15 103.6.10 凃愛淑 178020 71200  232 0000000 911140  台銀 威舜公司 103.8.15  凃愛淑    233 0000000 425380  台銀 威舜公司 103.8.15  凃愛淑    189 234 0000000 0000000 0000000 台銀 威舜公司 103.8.18 103.6.18 凃愛淑 198270 79300  190 235 0000000 0000000 0000000 台銀 威舜公司 103.9.2 103.7.15 蔡字紳 196120 78440  236 0000000 0000000  台銀 威舜公司 103.9.2  蔡字紳    191 237 0000000 0000000 0000000 合庫 立旺公司 103.9.3 103.7.16 凃愛淑 196120 78440  238 0000000 0000000  合庫 立旺公司 103.9.3  凃愛淑    192 239 0000000 587790 0000000 台銀 威舜公司 103.9.4 103.7.17 蔡字紳 128890 51550  240 0000000 958850  台銀 威舜公司 103.9.4  蔡字紳    193 241 0000000 0000000 0000000 合庫 立旺公司 103.9.5 103.7.30 凃愛淑 116380 46550  194 242 0000000 0000000 0000000 合庫 立旺公司 103.9.9 103.7.30 凃愛淑 130890 52350  195 244 0000000 958850 0000000 台銀 威舜公司 103.9.11 103.8.4（原判決漏載，應予補充） 凃愛淑 120560 48220  245 0000000 587790  台銀 威舜公司 103.9.11  凃愛淑    246 0000000 356950  台銀 威舜公司 103.9.11  凃愛淑    （原判決漏列票據流水編號246號，應予補充之，參原審卷二第111頁、卷三第80頁）            196 247 0000000 986200 0000000 台銀 威舜公司 103.9.12 103.8.5 凃愛淑 128030 51210  248 0000000 983380  台銀 威舜公司 103.9.12  凃愛淑    197 249 0000000 0000000 0000000 台銀 威舜公司 103.10.2 103.8.7 蔡字紳 227170 90860  250 0000000 0000000  台銀 威舜公司 103.10.2  蔡字紳    198 251 0000000 0000000 0000000 合庫 立旺公司 103.10.3 103.8.8 凃愛淑 227170 90860  252 0000000 0000000  合庫 立旺公司 103.10.3  凃愛淑    199 253 0000000 0000000 0000000 台銀 威舜公司 103.10.6 103.8.11 蔡字紳 191280 76510  200 254 0000000 0000000 0000000 台銀 威舜公司 103.10.7 103.8.11 蔡字紳 195490 78190  201 255 0000000 0000000 0000000 合庫 立旺公司 103.10.8 103.8.14 凃愛淑 275960 110380  256 0000000 0000000  合庫 立旺公司 103.10.8  凃愛淑    202 257 0000000 0000000 0000000 合庫 立旺公司 103.10.9 103.8.18 凃愛淑 256160 102460  258 0000000 0000000  合庫 立旺公司 103.10.9  凃愛淑    202-A 259 0000000 963720 878600 台銀 威舜公司 103.10.9 103.8.18 凃愛淑 85130（原判決誤載為85120，參原審卷二第113頁） 34040  204 260 0000000 0000000 0000000 合庫 立旺公司 103.10.13 103.8.19 凃愛淑 185330 74130  205 261 0000000 0000000 0000000 合庫 立旺公司 103.11.6 103.9.10 凃愛淑 189350 75740  206 262 0000000 0000000 0000000 台銀 威舜公司 103.11.7 103.9.11 蔡字紳 172710 69080  207 263 0000000 0000000 0000000 台銀 威舜公司 103.12.2 103.10.1 蔡字紳 252820 101120  208 264 0000000 0000000 0000000 合庫 立旺公司 103.12.3 103.10.1 凃愛淑 256830 102730  265 0000000 0000000  合庫 立旺公司 103.12.3  凃愛淑    209 266 0000000 0000000 0000000 台銀 威舜公司 103.12.8 103.10.11 蔡字紳 300790 120310  267 0000000 0000000  台銀 威舜公司 103.12.8  蔡字紳    210 268 0000000 538850 0000000 台銀 威舜公司 104.1.5 103.11.5 蔡字紳 217470 86980  269 0000000 0000000  台銀 威舜公司 104.1.5  凃愛淑    211 270 0000000 0000000 0000000 合庫 立旺公司 104.1.6 103.11.7 凃愛淑 200140 80050  212 271 0000000 0000000 0000000 台銀 威舜公司 104.1.9 103.11.8 蔡字紳 204140 81650  213 272 0000000 958850 0000000 台銀 威舜公司 104.1.30 103.12.2 凃愛淑 267550 107020  273 0000000 0000000  合庫 立旺公司 104.1.30  凃愛淑    214 274 0000000 0000000 0000000 台銀 威舜公司 104.2.2 103.12.3 蔡字紳 276590 110630  275 0000000 0000000  台銀 威舜公司 104.2.2  蔡字紳    215 276 0000000 0000000 0000000 合庫 立旺公司 104.2.6 103.12.8 凃愛淑 346640 138650  277 0000000 0000000  合庫 立旺公司 104.2.6  凃愛淑    216 278 0000000 987600 0000000 台銀 威舜公司 104.2.9 103.12.9 蔡字紳 269520 107800  279 0000000 0000000  台銀 威舜公司 104.2.9  蔡字紳    217 280 0000000 0000000 0000000 合庫 立旺公司 104.2.10 103.12.10 蔡字紳 270160 108060  281 0000000 587750  合庫 立旺公司 104.2.10  凃愛淑    282 0000000 376620  合庫 立旺公司 104.2.10  凃愛淑    218 283 0000000 966790 0000000 合庫 立旺公司 104.3.3 104.1.6 凃愛淑 224160 89660  284 0000000 0000000  合庫 立旺公司 104.3.3  凃愛淑    219 285 0000000 966790 0000000 台銀 威舜公司 104.3.4 104.1.7 蔡字紳 209750 83900  286 0000000 0000000  台銀 威舜公司 104.3.4  蔡字紳    220 287 0000000 976790 0000000 合庫 立旺公司 104.3.6 104.1.9 凃愛淑 214660 85860  288 0000000 0000000  合庫 立旺公司 104.3.6  凃愛淑    221 289 0000000 976790 0000000 台銀 威舜公司 104.3.10 104.1.12 蔡字紳 214220 85680  290 0000000 0000000  台銀 威舜公司 104.3.10  蔡字紳    222 291 0000000 976790 0000000 合庫 立旺公司 104.3.11 104.1.13 凃愛淑 214220 85680  292 0000000 0000000  合庫 立旺公司 104.3.11  凃愛淑    223 293 0000000 0000000 0000000 合庫 立旺公司 104.3.26 104.1.26 凃愛淑 385590 154230  294 0000000 0000000  合庫 立旺公司 104.3.26  凃愛淑    224 295 0000000 988600 0000000 台銀 威舜公司 104.3.27 104.1.30 蔡字紳 277280 110910  296 0000000 0000000  台銀 威舜公司 104.3.27  蔡字紳    225 297 0000000 0000000 0000000 合庫 立旺公司 104.4.1 104.2.2 凃愛淑 371630 148650  298 0000000 0000000  合庫 立旺公司 104.4.1  凃愛淑    226 299 0000000 986890 0000000 台銀 威舜公司 104.4.7 104.2.3 蔡字紳 316470 126580  300 0000000 0000000  台銀 威舜公司 104.4.7  蔡字紳    227 301 0000000 968000 0000000 台銀 威舜公司 104.4.9 104.2.9 凃愛淑 280780 112310  302 0000000 0000000  台銀 威舜公司 104.4.9  凃愛淑    228 303 0000000 966900 0000000 台銀 威舜公司 104.4.10 104.2.10 蔡字紳 282660 113060  304 0000000 0000000  台銀 威舜公司 104.4.10  蔡字紳    229 305 0000000 911140 0000000 台銀 威舜公司 104.4.14 104.2.16 蔡字紳 279700 111880  306 0000000 535580  台銀 威舜公司 104.4.14  蔡字紳    307 0000000 911140  合庫 立旺公司 104.4.14  凃愛淑    308 0000000 535580  合庫 立旺公司 104.4.14  凃愛淑    230 309 0000000 896600 0000000 合庫 立旺公司 104.5.4 104.3.4 凃愛淑 271620 108640  310 0000000 0000000  合庫 立旺公司 104.5.4  凃愛淑    231 311 0000000 859650 0000000 台銀 威舜公司 104.5.5 104.3.5 蔡字紳 253580 101430  312 0000000 0000000  台銀 威舜公司 104.5.5  蔡字紳    232 313 0000000 683960 0000000 合庫 立旺公司 104.5.8 104.3.9 凃愛淑 254970 101980  314 0000000 0000000  合庫 立旺公司 104.5.8  凃愛淑    233 315 0000000 659800 0000000 台銀 威舜公司 104.5.11 104.3.11 蔡字紳 255220 102080  316 0000000 0000000  台銀 威舜公司 104.5.11  蔡字紳    234 317 0000000 659800 0000000 合庫 立旺公司 104.5.12 104.3.12 凃愛淑 255220 102080  318 0000000 0000000  合庫 立旺公司 104.5.12  凃愛淑    235 319 0000000 0000000 0000000 合庫 立旺公司 104.6.1 104.3.27 凃愛淑 425330 170130  320 0000000 0000000  合庫 立旺公司 104.6.1  凃愛淑    236 321 0000000 922650 0000000 台銀 威舜公司 104.6.3 104.4.1 蔡字紳 305310（原判決誤載為310150，參原審卷二第133頁） 122120（原判決誤算為124060）  322 0000000 0000000  台銀 威舜公司 104.6.3  蔡字紳    237 323 0000000 0000000 0000000 合庫 立旺公司 104.6.5 104.4.7 凃愛淑 370530 148210  324 0000000 0000000  合庫 立旺公司 104.6.5  凃愛淑    238 325 0000000 986000 0000000 台銀 威舜公司 104.6.8 104.4.8 蔡字紳 305460 122180  326 0000000 0000000  台銀 威舜公司 104.6.8  蔡字紳    239 327 0000000 958780 0000000 台銀 威舜公司 104.6.9 104.4.10 凃愛淑 283200 113280  328 0000000 0000000  台銀 威舜公司 104.6.9  凃愛淑    240 329 0000000 923820 0000000 台銀 威舜公司 104.6.10 104.4.14 蔡字紳 271420 108560  330 0000000 0000000  台銀 威舜公司 104.6.10  蔡字紳    241 331 0000000 0000000 0000000 台銀 威舜公司 104.6.12 104.4.14 蔡字紳 276620 110640  332 0000000 911140  合庫 立旺公司 104.6.12  凃愛淑    333 0000000 495380  合庫 立旺公司 104.6.12  凃愛淑    242 334 0000000 0000000 0000000 合庫 立旺公司 104.6.26 104.4.28 凃愛淑 290640 116250  335 0000000 0000000  合庫 立旺公司 104.6.26  凃愛淑    243 336 0000000 0000000 0000000 合庫 立旺公司 104.7.2 104.5.5 凃愛淑 268960 107580  337 0000000 0000000  合庫 立旺公司 104.7.2  凃愛淑    244 338 0000000 829880 0000000 台銀 威舜公司 104.7.3 104.5.6 蔡字紳 265840 106330  339 0000000 0000000  台銀 威舜公司 104.7.3  蔡字紳    245 340 0000000 839600 0000000 合庫 立旺公司 104.7.7 104.5.11 凃愛淑 261330 104530  341 0000000 0000000  合庫 立旺公司 104.7.7  凃愛淑    246 342 0000000 839600 0000000 台銀 威舜公司 104.7.8 104.5.12 蔡字紳 256920 102760  343 0000000 0000000  台銀 威舜公司 104.7.8  蔡字紳    247 344 0000000 826830 0000000 台銀 威舜公司 104.7.9 104.5.13（原判決誤載為104.5.12，參原審卷二第138頁) 凃愛淑 256920 102760  345 0000000 0000000  台銀 威舜公司 104.7.9  凃愛淑    248 346 0000000 0000000 0000000 台銀 威舜公司 104.7.28 104.5.21（原判決誤載為104.5.27，參原審卷二第139頁) 蔡字紳 209570 83820  249 347 0000000 0000000 0000000 合庫 立旺公司 104.8.3 104.6.2 凃愛淑 405070 162020  348 0000000 0000000  合庫 立旺公司 104.8.3  凃愛淑    250 349 0000000 0000000 0000000 台銀 威舜公司 104.8.4 104.6.4 蔡字紳 302290 120910  350 0000000 0000000  台銀 威舜公司 104.8.4  蔡字紳    251 351 0000000 0000000 0000000 合庫 立旺公司 104.8.5 104.6.8 凃愛淑 372270 148900  352 0000000 0000000  合庫 立旺公司 104.8.5  凃愛淑    252 353 0000000 0000000 0000000 台銀 威舜公司 104.8.6 104.6.9 蔡字紳 291830 116730  354 0000000 0000000  台銀 威舜公司 104.8.6  蔡字紳    253 355 0000000 0000000 0000000 台銀 威舜公司 104.8.7（原判決誤載為104.8.6，參原審卷二第141頁) 104.6.10 凃愛淑 275690 110270  356 0000000 889970  台銀 威舜公司 104.8.7（原判決誤載為104.8.6，參原審卷二第141頁)  凃愛淑    254 357 0000000 0000000 0000000 台銀 威舜公司 104.8.10 104.6.11 蔡字紳 287370 114940  358 0000000 891380  台銀 威舜公司 104.8.10  蔡字紳    255 359 0000000 0000000 0000000 台銀 威舜公司 104.8.11 104.6.15 蔡字紳 136680 54670  256 360 0000000 507350 0000000 合庫 立旺公司 104.8.11 104.6.15 凃愛淑 137130 54850  361 0000000 911140  合庫 立旺公司 104.8.11  凃愛淑    257 362 0000000 0000000 0000000 合庫 立旺公司 104.8.31 104.7.1 凃愛淑 287850 115140  363 0000000 859980  合庫 立旺公司 104.8.31  凃愛淑    258 364 0000000 0000000 0000000 合庫 立旺公司 104.9.1 104.7.3 凃愛淑 280180 112070  365 0000000 0000000  合庫 立旺公司 104.9.1  凃愛淑    259 366 0000000 936500 0000000 台銀 威舜公司 104.9.2 104.7.6 蔡字紳 267250 106900  367 0000000 0000000  台銀 威舜公司 104.9.2  蔡字紳    260 368 0000000 915750 0000000 台銀 威舜公司 104.9.3 104.7.8 凃愛淑 262720 105080  369 0000000 0000000  台銀 威舜公司 104.9.3  凃愛淑    261 370 0000000 853900 0000000 台銀 威舜公司 104.9.4 104.7.9 蔡字紳 258650 103460  371 0000000 0000000  台銀 威舜公司 104.9.4  蔡字紳    262 372 0000000 853900 0000000 台銀 威舜公司 104.9.7 104.7.10 凃愛淑 267570 107020  373 0000000 0000000  台銀 威舜公司 104.9.7  凃愛淑    263 374 0000000 926500 0000000 合庫 立旺公司 104.9.29 104.7.30 蔡字紳 217810 87120  375 0000000 0000000  合庫 立旺公司 104.9.29  蔡字紳    264 376 0000000 0000000 0000000 合庫 立旺公司 104.10.5 104.8.4 凃愛淑 419850 167940  377 0000000 0000000  合庫 立旺公司 104.10.5  凃愛淑            合  計 00000000 00000000 

附表二：未兌現之支票
次數編號 票據流水編號 票號 支票面額（新臺幣元） 借得金額（新臺幣元） 付款人 發票人即借款人 發票日 借款時間 放款人 已付利息 被告取得不法利益  1 1 0000000 557790 0000000 合庫 立旺公司 104.10.14 104.8.12 蔡字紳 161780 64710  2 0000000 958850  合庫 立旺公司 104.10.14  蔡字紳    2 3 0000000 983980 0000000 合庫 立旺公司 104.10.30 104.8.25 凃愛淑 324570 129820  4 0000000 0000000  合庫 立旺公司 104.10.30  凃愛淑    3 5 0000000 985880 0000000 台銀 威舜公司 104.11.2 104.9.1 凃愛淑 308660 123460  6 0000000 0000000  台銀 威舜公司 104.11.2  凃愛淑    4 7 0000000 968750 0000000 合庫 立旺公司 104.11.3 104.9.2 凃愛淑 303200 121280  8 0000000 0000000  合庫 立旺公司 104.11.3  凃愛淑    5 9 0000000 966350 0000000 台銀 威舜公司 104.11.4 104.9.3 蔡字紳 300150 120060  10 0000000 0000000  台銀 威舜公司 104.11.4  蔡字紳    6 11 0000000 966350 0000000 台銀 威舜公司 104.11.5 104.9.4 凃愛淑 300150 120060  12 0000000 0000000  台銀 威舜公司 104.11.5  凃愛淑    7 13 0000000 985880 0000000 台銀 威舜公司 104.11.6 104.9.7 蔡字紳 298860 119540  14 0000000 0000000  台銀 威舜公司 104.11.6  蔡字紳    8 15 0000000 0000000 0000000 合庫 立旺公司 104.11.30 104.10.5 凃愛淑 264730 105890  16 0000000 0000000  合庫 立旺公司 104.11.30  凃愛淑    17 0000000 0000000 換票（非本案背信起訴範圍，參原審卷三第95頁） 台銀 威舜公司 104.11.30  蔡字紳    9 18 0000000 0000000 0000000 合庫 立旺公司 104.12.1 104.10.5 蔡字紳 214370（原判決誤載為415280，參原審卷二第154頁） 85740（原判決誤載為166110）  19 0000000 861280  合庫 立旺公司 104.12.1  蔡字紳    10 20 0000000 0000000 0000000 合庫 立旺公司 104.12.2 104.10.6 凃愛淑 415280 166110  21 0000000 0000000  合庫 立旺公司 104.12.2  凃愛淑    22 0000000 926570  合庫 立旺公司 104.12.2  凃愛淑    11 23 0000000 0000000 0000000 台銀 威舜公司 104.12.3 104.10.7 蔡字紳 309120 123640  24 0000000 0000000  台銀 威舜公司 104.12.3  蔡字紳    12 25 0000000 0000000 0000000 合庫 立旺公司 104.12.4 104.10.8 凃愛淑 392780 157110  26 0000000 739000  合庫 立旺公司 104.12.4  凃愛淑    27 0000000 0000000  合庫 立旺公司 104.12.4  凃愛淑    13 28 0000000 0000000 0000000 台銀 威舜公司 104.12.7 104.10.12 蔡字紳 295990 118390  29 0000000 0000000  台銀 威舜公司 104.12.7  蔡字紳    14 30 0000000 0000000 0000000 台銀 威舜公司 104.12.8 104.10.13 凃愛淑 283450 113380  31 0000000 997210  台銀 威舜公司 104.12.8  凃愛淑    15 32 0000000 0000000 0000000 合庫 立旺公司 104.12.9 104.10.14 蔡字紳 283450 113380  33 0000000 997210  合庫 立旺公司 104.12.9  蔡字紳            合計 0000000 0000000 

附表一、二合計 已付利息 取得不法利益  00000000 00000000